臺灣高等法院臺中分院刑事判決　　　　　　　　　　　　九十三年度軍上字第七號
　　上　訴　人
　　即　被　告　甲○○
右上訴人因公共危險案件，不服國防部高等軍事法院高雄分院九十三年高判字第九號
中華民國九十三年一月二十日第二審判決（起訴案號：國防部中部地方軍事法院檢察
署九十二年中偵字第一八七號），提起上訴，本院判決如左：
      主  文
上訴駁回。
      理  由
一、按軍事審判法第一百八十一條第五項規定：被告不服高等軍事法院宣告有期徒刑
    之上訴判決者，得以判決違背法令為理由，向高等法院提起上訴，是以向高等法
    院提出上訴，應以原判決違背法令為理由，係屬法定要件；又判決不適用法則或
    適用不當者，為違背法令，同法第一百九十六條亦有明文規定。若上訴理由狀並
    未依據卷內訴訟資料具體指摘原判決不適用何種法則或如何適用不當，或所指摘
    原判決違法情事，顯與法律規定得為上訴理由之違法情形不相適合時，均應認其
    上訴為違背法律上之程式，予以駁回。
二、本件原判決認定：上訴人即被告（下稱被告）甲○○係陸軍裝步第三七三旅步一
    營步一連上兵（民國九十一年四月十六日入伍，義務役），緣於九十二年四月十
    九日凌晨一時許，因其兄沈森隆及友人鄭義明二人，與宋梓豪間有債務問題，而
    共同前往宋梓豪家中理論，期間雙方發生爭執及拉扯，致甲○○衣服破損，未料
    甲○○返家後，一時氣憤難消而心生不滿，明知宋梓豪住處為現供人居住之住宅
    ，竟基於放火燒燬宋梓豪住宅之犯意，自家中攜帶米酒及啤酒空玻璃瓶各乙瓶，
    於同日凌晨二時三十分許，騎乘其所有之車號:EXC| 一二一號輕型機車，前往台
    中縣大甲鎮○○路順天加油站附近撿拾空寶特瓶二瓶，並至該加油站以新台幣二
    十元購買九五無鉛汽油灌入其所撿拾之二瓶寶特瓶內，旋即騎機車至台中縣外埔
    鄉○○村○○路一一六巷巷口，再將汽油裝入預先準備之米酒及啤酒空玻璃瓶內
    ，復將報紙塞入瓶口製成不具有瞬間爆發性及破壞力且非屬爆裂物之汽油瓶（俗
    稱汽油彈，以下以汽油彈簡稱）二枚，持之進入該巷十五號即現供吳青燁使用之
    住宅前，誤認為宋梓豪之住宅，以自己所有之打火機（已丟棄）先將其中一枚汽
    油彈點燃，丟擲至吳青燁住宅二樓，致二樓落地窗破裂，惟因該枚汽油彈未破裂
    引燃，幸未釀成災害，隨即再將另一枚汽油彈點燃，丟擲停放於吳青燁住宅一樓
    外，為乙○○所有之車號TKLl九五一號輕型機車，肇致該機車燒燬（毀損罪部分
    未據乙○○提出告訴），並因火勢延燒使吳青燁住宅一樓之電錶、電鈴、信箱、
    窗戶玻璃等物品燒燬及外牆燻黑（毀損罪部分亦未據吳青燁提出告訴），但住宅
    主要構造部分均未喪失效用，嗣由吳青燁發現火警後，報請消防隊前來滅火，並
    經台中縣警察局大甲分局循線於甲○○家中查獲，函送國防部中部地方軍事法院
    檢察署軍事檢察官偵結起訴等情，業經原審調查明確，亦將其認定該犯罪事實之
    理由於判決中分就被告之自白是否符合自首之要件、被告行為時是否因喝酒而有
    精神喪失或精神耗弱之情形、及被告於行為後已與被害人達成民事賠償和解，是
    否有刑法第五十七條、第五十九條之酌量減輕其刑規定之適用與未宣告緩刑之理
    由等部分，依據被害人吳青燁、乙○○、證人楊福生、宋梓豪之陳述及卷內所附
    調查所得之證據資料，在理由內詳加說明後，認定被告犯罪事證已臻明確，因而
    維持第一審論以被告放火燒燬現供人使用之住宅，未遂，處有期徒刑三年六月罪
    刑之判決，駁回被告第二審之上訴，從形式上觀察，原判決並無違法情形存在。
    被告仍表不服，向本院提起上訴，其上訴意旨雖略謂：因其父親身罹疾病，家中
    尚有妻小待其扶養，身負家計重擔，如執行刑罰，必影響其全家生計，且其係偶
    發初犯，激於義憤，非為個人利益，應無再犯之虞，請求宣告緩刑云云。惟按法
    定刑期內之量刑，原屬事實審法院得為自由裁量之事項，原判決業已敘明其所維
    持之初審判決內業已於量刑時審酌刑法第五十七條各款所列之情形，於法並無不
    符，既無濫用量刑權限之情形，自不容任意指摘。再關於緩刑宣告部分，原判決
    已詳述其何以未對被告宣告緩刑之理由，且被告所受刑之宣告，亦不符合宣告緩
    刑之要件。上訴意旨既未依據卷內訴訟資料具體指摘原判決有何項違背法令之情
    形，徒憑己見，就原審採證認事職權之適法行使，及原判決已明白論斷之事項，
    仍執前詞，指摘原判決違法，核與法律規定得為第三審上訴理由之情形，不相適
    合，顯與首揭得向高等法院提起上訴之法律規定不合，其上訴顯屬違背法律上之
    程式，應予駁回。
據上論斷，應依軍事審判法第二百零六條第一項、刑事訴訟法第三百九十五條前段，
判決如主文。
中     華     民     國     九十三     年      三      月     三十      日
                                   臺灣高等法院臺中分院刑事第九庭
                                         審判長法  官　陳  筱  珮
                                               法　官　趙  春  碧
                                               法　官　張　國　忠
右正本證明與原本無異。
不得上訴。
                                               書記官  林  玉  惠
中     華     民     國     九十三     年      三      月    三十一     日
                                                              　　　　　Ｆ
